# 分期出资款,账户的问题?陈老师

提问人：我的论坛 时间：2011-04-11 16:45:30
内资企业设立的时候是分期出资，现在想进行第二次出资，请问出资款是打入公司已开设的账户就可以？还是需要重新设立新账户？
谢谢!

回答人：chenyiwei
没有明确规定增资验资必须开立验资临时户。但我们建议被审验单位这样做，以降低执业风险。

回答人：chenyiwei
回复 藤椅 我的论坛 的帖子按同一原则处理。没有明确规定增资验资必须开立验资临时户。但我们建议被审验单位这样做。